【裁判字號】    98,刑智上易,101
【裁判日期】    981221
【裁判案由】    違反著作權法
【裁判全文】
智慧財產法院刑事判決
                                 98年度刑智上易字第101號
上  訴  人  甲○○
即  被  告
上列上訴人因違反著作權法案件，不服臺灣士林地方法院98年度
審易字第1224號，中華民國98年8 月6 日第一審判決（起訴案號
：臺灣士林地方法院檢察署98年度偵字第7628號），提起上訴，
本院判決如下：
    主  文
上訴駁回。
    事實及理由
一、本案經本院審理結果，認第一審以被告甲○○明知係侵害著
    作財產權之重製光碟而散布，處有期徒刑柒月。扣案非法重
    製之日劇「永遠的仔」VCD 光碟壹套（共玖片）沒收。其認
    事用法，除被告係犯著作權法第91條之1 第3 項，原判決誤
    載為第91條之1 第3 項前段、第2 項外，及其量刑均無不當
    ，應予維持，並引用第一審判決書記載之事實、證據及理由
    （如附件）。
二、被告上訴意旨略以：(一)法官當庭判決與收到刑事判決不同；
    (二)伊並沒有留行動門號供聯絡意圖販賣；(三)伊係單親、失業
    、患有憂鬱症、兒有自閉、壓力沉重、家貧、房子又被查封
    中、實非得已才會把老舊VCD 上網拍賣，由於認知有誤，二
    度觸法，後悔不已，造成困境，請求法院判處緩刑等語。
三、經查：(一)本件原審係於98年7 月30日行準備程序時，被告先
    就被訴事實為有罪之陳述，且原審告知被告簡式審判程序之
    旨，並聽取被告及檢察官之意見後，改行簡式審判程序，並
    於被告放棄就審期間之利益，而於當日進行審判，原審並諭
    知於98年8 月6 日上午11時宣示判決（見原審卷第20~26 頁
    ）。雖被告曾於原審請求希望判決6 個月，但此為原審請伊
    就科刑範圍表示意見（見原審卷第26頁），並無被告所指稱
    法官當庭判決與收到刑事判決不同之問題，被告對此顯有誤
    會。(二)被告有無留行動電話門號供聯絡，並非判斷被告有無
    意圖販賣之直接證據，且被告於本院審理時，仍然對構成本
    件犯罪事實之證據能力及價值，均無意見，而僅要求給予緩
    刑，伊所言自亦無可參酌以為被告是否犯罪之憑據。(三)按量
    刑之輕重及應否宣告緩刑，係屬事實審法院得依職權自由裁
    量之事項，茍於量刑時，已依行為人之責任為基礎，並斟酌
    刑法第57條各款所列情狀，而未逾越法定範圍，又未濫用其
    職權，即不得遽指為違法。本件原判決於量刑時業已依刑法
    第57條規定就被告犯罪相關一切情狀詳為審酌並敘明理由，
    且如被告所言，其係二度觸法，甫於96年7 月間因相同之犯
    罪方式，違反著作權法第91條之1 第3 項，而經台灣士林地
    方法院於98年2 月19日判處有期徒刑6 月，並得易科罰金，
    緩刑2 年確定，有台灣士林地方法院97年度審易字第91號在
    卷可憑，原審因此於本件判處被告有期徒刑7 月，而未予緩
    刑，並未濫用自由裁量權限甚明。綜上，被告上訴意旨僅執
    前詞而指摘原判決不當，為無理由，應予駁回。
據上論結，應依刑事訴訟法第373 條、第368 條，判決如主文。
本案經檢察官鍾鳳玲到庭執行職務。
中    華    民    國    98    年    12    月    21    日
                  智慧財產法院第一庭
                              審判長法  官  李得灶
                                    法  官  汪漢卿
                                    法  官  王俊雄
以上正本係照原本作成。
不得上訴。
中    華    民    國    98    年    12    月    21    日
                                    書記官  張祐豪
附錄本判決論罪法條
著作權法第91條之1 第3 項
犯前項之罪，其重製物為光碟者，處6 月以上年3 年以下有期徒
刑，得併科新臺幣20萬元以上2 百萬元以下罰金。但違反第87條
第4 款規定輸入之光碟，不在此限。


司法院資訊處製作；財團法人民間司法改革基金會備份。
